臺灣宜蘭地方法院刑事判決　　　　　　　 94年度易字第190號
　　公　訴　人　臺灣宜蘭地方法院檢察署檢察官
　　被　　　告　甲○○
上列被告因毒品危害防制條例案件，經檢察官提起公訴（九十四
年度毒偵字第三四八號）暨移送併辦（九十四年度毒偵字第四四
六號、九十四年度毒偵字第四五０號、九十四年度毒偵字第四八
二號），本院合議庭裁定由受命法官獨任進行簡式審判程序，爰
不經通常程序判決如下：
    主  文
甲○○連續施用第二級毒品，累犯，處有期徒刑捌月。
扣案第二級毒品安非他命肆包（合計毛重貳點壹伍公克）均沒收
銷燬之；扣案玻璃吸食管壹支，沒收之。
    事  實
一、甲○○前因施用毒品案件，經本院依臺灣宜蘭地方法院檢察
    署檢察官之聲請，裁定送觀察、勒戒後，認無繼續施用毒品
    之傾向，而由該署檢察官於民國八十九年十一月十四日以八
    十九年度毒偵字第一六四六號為不起訴處分確定。詎其又因
    施用毒品案件，經本院依該署檢察官之聲請裁定送觀察、勒
    戒後，認有繼續施用毒品之傾向而再依該署檢察官之聲請，
    裁定令其入戒治處所施以強制戒治，並經該署檢察官提起公
    訴後，判處其施用第一級毒品海洛因（下稱海洛因）部分有
    期徒刑八月，施用第二級毒品安非他命（下稱安非他命）部
    分有期徒刑六月，應執行有期徒刑一年確定，嗣本院再依聲
    請，將其所犯前開二罪與所其所犯之竊盜罪，定應執行刑為
    一年二月，九十三年三月十日縮刑期滿，翌日（同年月十一
    日）執行完畢出監。然仍不知悛悔，猶基於施用安非他命抵
    癮之概括犯意，自九十四年三月十九日某時許起，至同年七
    月十七日晚間某時許止，在其位於宜蘭縣蘇澳鎮福德西巷二
    十四之一號住處連續施用安非他命多次，嗣先後於九十四年
    三月二十日十四時許、同年四月十四日十三時三十分許及同
    年四月十八日十三時三十分許，主動向警投案及經警在其前
    開住處當場查獲，並共計扣得安非他命四包（合計毛重二點
    一五公克）及其所有供施用安非他命所用之玻璃吸食管一支
    。
二、案經宜蘭縣警察局蘇澳分局報告臺灣宜蘭地方法院檢察署檢
    察官偵查起訴暨移送併辦。
    理  由
一、上開事實，業據被告甲○○到庭供認不諱，復有慈濟大學醫
    學院濫用藥物檢驗中心所出具，呈安非他命陽性反應之檢驗
    總表三份存卷可稽，堪認被告之自白確與事實相符，足可採
    信。又被告前因施用毒品案件，經本院依臺灣宜蘭地方法院
    檢察署檢察官之聲請，裁定送觀察、勒戒後，認無繼續施用
    毒品之傾向，而由該署檢察官於八十九年十一月十四日以八
    十九年度毒偵字第一六四六號為不起訴處分確定。詎其又因
    施用毒品案件，經本院依該署檢察官之聲請裁定送觀察、勒
    戒後，認有繼續施用毒品之傾向而再依該署檢察官之聲請，
    裁定令其入戒治處所施以強制戒治，並經該署檢察官提起公
    訴後，判處其施用海洛因部分有期徒刑八月，施用安非他命
    部分有期徒刑六月，應執行有期徒刑一年確定，嗣本院再依
    聲請，將其所犯前開二罪與所其所犯之竊盜罪，定應執行刑
    為一年二月，九十三年三月十日縮刑期滿，同年月十一日執
    行完畢出監等情，則有上揭不起訴處分書及臺灣高等法院被
    告全國前案紀錄表各一份在卷足考。本件事證已臻明確，被
    告犯行洵堪認定，應予依法論科。
二、核被告甲○○之所為，係犯毒品危害防制條例第十條第二項
    之施用第二級毒品罪。其施用毒品前持有安非他命之行為，
    已為施用之高度行為所吸收，不另論罪。而其先後多次施用
    安非他命抵癮之犯行，時間緊接，方法相同且觸犯構成要件
    相同之罪，顯係基於概括犯意為之，應依刑法第五十六條連
    續犯之規定論以一罪並加重其刑。末查，被告甲○○因犯竊
    盜及毒品危害防制條例等案件，經本院定其應執行刑為一年
    二月，九十三年三月十日縮刑期滿，同年月十一日執行完畢
    出監之事實，已詳前述，茲於有期徒刑執行完畢後五年內再
    犯有期徒刑以上之本罪，應依刑法第四十七條累犯之規定加
    重其刑，並依法遞加重之。至移送併辦意旨所指被告施用安
    非他命之犯行，因與起訴之有罪事實間，具有連續犯之裁判
    上一罪關係，自為起訴效力所及，本院當應併予審究，附此
    記明。審酌被告歷經毒品危害防制條例新制所定之觀察、勒
    戒、強制戒治程序及刑罰之科處與執行後，仍有施用安非他
    命抵癮之舉，顯見確已難憑己力戒除毒害，而有對之處以較
    長刑期俾求隔離戒毒之必要；惟念其坦承犯行，態度尚佳，
    及其犯罪動機、目的、手段、素行及造成社會整體潛在侵害
    程度等一切情狀，爰酌情量處如主文所示之刑，以資警懲。
三、末依被告坦承施用安非他命之自白，再佐以其遭警查獲後採
    集之尿液送鑑後所呈之安非他命陽性反應，即足認定扣案疑
    似安非他命之結晶體四包（合計毛重二點一五公克），確屬
    第二級毒品安非他命無誤，應依毒品危害防制條例第十八條
    第一項前段之規定，併予宣告沒收銷燬之。另扣案玻璃吸食
    管一支，亦經被告當庭自承為其所有且供施用安非他命所用
    之物，自應依刑法第三十八條第一項第二款之規定併予諭知
    沒收，特此敘明。
據上論斷，應依刑事訴訟法第二百九十九條第一項前段，毒品危
害防制條例第十條第二項、第十八條第一項前段，刑法第十一條
前段、第五十六條、第四十七條、第三十八條第一項第二款，判
決如主文。
本案經檢察官賴慶祥到庭執行職務
中　　華　　民　　國　　94　　年　　7 　　月　　29　　日
                  臺灣宜蘭地方法院刑事第三庭
                      法  官  陳  嘉  年
以上正本證明與原本無異。
如不服本判決，應於判決送達後10日內，向本院提出上訴狀（應
附繕本）。
                     書記官 　詹  玉  惠
中　　華　　民　　國　　94　　年　　8 　　月　 　1　　日
附錄本案論罪科刑法條全文
毒品危害防制條例第十條第二項
施用第二級毒品者，處三年以下有期徒刑。
